【裁判字號】    91,訴,519
【裁判日期】    920415
【裁判案由】    違反毒品危害防制條例
【裁判全文】
臺灣屏東地方法院刑事判決                          九十一年度訴字第五一九號
    公  訴  人  臺灣屏東地方法院檢察署檢察官
    被      告  甲○○
    指定辯護人  本院公設辯護人戊○○
右列被告因違反毒品危害防制條例案件，經檢察官提起公訴（九十年度偵字第四九一
七號），本院判決如左：
    主  文
甲○○無罪。
    理  由
一、公訴意旨略以：被告甲○○曾因違反麻醉藥品管理條例案件，經本院判處有期徒
    刑七月，並於民國八十四年十月二十二日執行完畢（不構成累犯），詎其仍不知
    悔改，自九十年四月某日起，在其位於屏東縣內埔鄉○○村○○路一０六號住處
    ，以一小包新臺幣（下同）五百元之代價，非法販賣第一級毒品海洛因予乙○○
    施用；復基於轉讓第一級毒品海洛因之犯意，於同年四月某日，轉讓第一級毒品
    海洛因予丁○○施用。嗣於同年七月三十一日下午一時許，為警持本院核發之搜
    索票至上開地址搜索，扣得第一級毒品海洛因六十五小包（經鑑驗毛重為二十五
    點一五公克）、注射針筒十七支、玻璃管四支、帳冊二本、杓子四支、分裝袋二
    包，始知悉上情，因認被告甲○○涉犯毒品危害防制條例第四條第一項、第八條
    第一項之販賣、轉讓第一級毒品罪嫌。
二、本件公訴意旨認定被告甲○○涉犯前揭犯罪事實，係以證人乙○○、丁○○於警
    、偵訊中之證詞為其主要論據，佐以右揭時地查獲時在被告甲○○住處扣得毛重
    共二十五點一五公克之白色粉末六十五小包、注射針筒十七支、玻璃管四支、帳
    冊二本、杓子四支、分裝袋二包及查獲時拍攝之照片八幀，上開扣案白色粉末復
    已經法務部調查局以00000000號鑑定通知書鑑定為純度百分之五十六點
    三五，純質淨重四點八六公克之海洛因等情。並論述略以：
  (一)依被告甲○○供稱：伊一天施打二至三次，每次施打一小包，每包約０．二公克
    ... 毒品之來源係向綽號「阿牛」購買，已買二次，每次兩錢分四包....，第一
    次是四月份買，第二次是查獲前兩天買的（即同年七月下旬某日）云云，然查，
    若被告甲○○向他人所購買之毒品皆供自行使用，則購買次數及數量之多寡，對
    於被告甲○○本身並無利害關係，被告甲○○自無須為虛偽陳述，是被告甲○○
    此部分之辯稱應屬真實，進而言之，以被告甲○○上開辯稱其使用毒品之用量觀
    之，其對毒品之依賴性應稱高，則其第一次所購買之毒品，至遲於同年五月或六
    月即應使用完畢，何以二次購買之時間間隔長達三個月之久？顯見被告甲○○毒
    品之使用量並非如其所自承之大，又被告甲○○每次使用毒品份量之多寡，對其
    本身亦無影響，何以被告故意誇大？由此更可證明其上開所購之毒品，應非單純
    僅供其自用，亦有販賣及轉讓之行為。
  (二)其次，被告甲○○自承係從事美容業及幫忙務農，生活環境尚可，其何以有錢可
    借予他人？縱係屬借款，然按一般人借予他人款項，會登記於簿者，該款項皆達
    一定數目以上，少有小額借貸又非一般商品買賣亦登簿者，顯與常理不符，又其
    所借貸人恰皆有施用毒品前科，未免過於巧合；而證人乙○○、丁○○與被告甲○○並無仇恨，目前皆受戒治處分，被告若無上開犯行，渠等自無反於真實陳述
    之理，是渠等證言應可採信。
  (三)證人丁○○於警訊中之錄音雖不連續，惟按，刑事訴訟法第一百條之二準用同法
    第一百條之一規定，司法警察官或司法警察詢問犯罪嫌疑人時，應全程連續錄音
；必要時應全程連續錄影，但有急迫情況且經記明筆錄者，不在此限。考其立法
    目的，在於建立訊問筆錄之公信力，並擔保訊問程序之合法正當；亦即在於擔保
    犯罪嫌疑人對於訊問之陳述，係出於自由意思及筆錄所載內容與陳述相符。如果
    犯罪嫌疑人之陳述係屬自白，並基於自由意思而非出於不正之方法，且其自白之
    陳述與事實相符，縱令對其訊問時未經全程連續錄音或錄影，致訊問程序稍嫌微
    疵，仍難謂其自白之筆錄，無證據能力，最高法院九十一年度臺上字第二０四八
    號著有判決，故證人丁○○警訊中之證述，並非無證據力。
  (四)扣案帳冊係被告甲○○登載販賣海洛因之帳冊，除有證人乙○○、丁○○於警、
    偵訊中之證詞可證外，經證人即承辦本案之員警丙○○於本院調查時證稱：剛開
    始不確定，但伊知道乙○○在吸毒，伊向承辦檢察官借訊後，他自己講出來的；
    就伊知道在龍泉地區有在吸毒叫做「政宏」的只有丁○○一個等語；另被告甲○○雖辯稱：帳冊之款項，係借他人之款項云云，然對帳冊所列人員姓名、地址卻
    大都不知情，尚難採信。
  (五)又證人乙○○於偵查中主動供承其綽號為「寶仔」，被告甲○○上開帳冊中記載
    「寶仔」之手機為0000000000號，經向中華電信股份有限公司臺灣南
    區分公司查詢結果，其申租人亦為乙○○；證人丁○○於本院調查時雖翻異前詞
    ，推稱於警訊中係應員警要求所為，而經本院質以：為何說買的不願意，用借的
    你就願意時，答稱：因為伊懂一點法律常識，認為用買的判的比較重，用借的是
    轉讓，判的比較輕云云，復於公訴人詰以：警訊有無照你的意思記載時，答稱：
    「有」，顯見其知悉警訊中答覆內容之法律意義，該警訊中之供述係屬實情，嗣
    其在偵查中復證稱：曾向被告借來施用等詞，當屬實情，否則自無干犯偽證罪責
    之理。
三、訊據被告甲○○則堅詞否認有前揭犯行，辯稱：伊並未販賣海洛因，查扣之毒品
    是向綽號「阿牛」之人購買，為供自己施用的；伊之所以要分裝，是怕自己施用
    過量，帳冊上之記載係朋友向伊小額借款所為之登記等語。辯護人則提出辯護意
    旨略以：
  (一)本件於九十年七月三十一日查獲時，上開扣案毒品經認為被告甲○○供施用毒品
    所用，被告甲○○並因施用毒品犯行經裁定送觀察勒戒，詎時隔逾半年後，警方
    始依檢察官指示，由扣案筆記本著手，就屏東縣內埔鄉龍泉地區曾有施用毒品前
    科之人與筆記本所載綽號相互核對，進一步比對該等人士有無向被告甲○○購買
    毒品嫌疑，依證人乙○○、丁○○於本院調查時證稱：承辦員警向證人表示倘不
    指證被告販賣或轉讓毒品，則其將無法回去向檢察官交待云云，是以證人在警員
    壓力下不得不為虛偽指證。
  (二)證人乙○○於本院調查時已翻異前詞，證稱：伊在被抓前一、二個月才認識被告
    甲○○；警訊時係因內埔分局偵查員提伊出去，要伊配合他的說法，要伊照他的
    話講，不然就要打伊，並說是檢察官交代的；關於警訊筆錄記載警方問帳冊內容
    載有「寶仔一七００等字樣你是否知道寶仔是何人，答稱是我本人」、「答稱：
    大概是我向甲○○購買海洛因而欠他的錢」等都是錯的，他們表示如不配合，要
    給伊一頓粗飽；偵查中檢察官問伊有無向甲○○拿，伊說沒有，伊是向一個叫阿
    原的拿的，檢察官問袋子是否都一樣，伊說是的等語，足徵證人乙○○係迫於警
    方壓力乃於警、偵訊中為不實指訴。
  (三)公訴意旨以證人乙○○於九十年四、五月間曾向被告甲○○購買毒品施用，惟證
    人乙○○另案因涉嫌施用毒品犯行，經以本院九十年度毒聲字第一八三五號聲請
    觀察勒戒案中，對其施用毒品之期間一節自白稱：自八十八年九月二十二日假釋
    後便未再吸，直到九十年十月十七日才再吸等語，當時被告甲○○尚未因本件販
    賣毒品案件受偵查，證人乙○○當時所言，應堪採信。
  (四)依警訊筆錄證人丁○○於警訊中雖證稱曾向被告甲○○受讓毒品，惟其嗣後於本
    院調查時已改稱係因承辦員警要求要給一個交代，因考慮說賣的判得較重，說轉
    讓的判得較輕，乃證稱係用借的等語，堪認證人丁○○之情形與證人乙○○相同
    ，均因受承辦員警丙○○之壓力，遂於警、偵訊中為不實之指證。又證人丁○○
    除從事餐飲外燴及養鴨等工作外，現擔任泥水工，並未從事美髮工作，於本院調
    查中，對於美髮專業術語亦表示不會唸，然依警訊筆錄所示，其接受警訊時竟能
    說出「被告筆記本中載有政宏中佰字樣，是指其於九十年四月間向被告拿了一包
    毒品海洛因，當時沒帶錢，我問他（即被告）一包多少，他說朋友不用」、「中
    是美髮術語，代表五之意思」等語，顯係警察先告訴伊「中百就是五百」而據以
    指證被告。
  (五)依警訊筆錄所示，警訊中承辦員警訊問證人丁○○歷時四十七分鐘，惟經本院調
    查證據勘驗警訊錄音帶結果，其錄音帶播放時間僅一分五十八秒，而證人丁○○
    於錄音帶中之回答，明顯係按照已先行制做完成之筆錄逐字逐句照唸，與法定程
    序不符。
  (六)扣案毒品海洛因毛重雖達二十五點一五公克，惟鑑定結果淨重僅八點六二公克，
    純質淨重猶僅四點八六公克。被告甲○○將毒品分裝之目的，係在方便取用，並
    避免施用過量，與一般施毒者用毒常習並不相悖。況本案既扣得注射針筒十七支
    ，若被告甲○○持有毒品係供販賣所用，何需多此一舉再行持有注射針筒。
  (七)扣案筆記本內所載綽號及其後所列數字，雖據公訴意旨指為係被告甲○○販賣毒
    品所為之記帳，然依其所載數字對照證人乙○○於警訊中自承與被告甲○○交易
    之價格及次數不僅無法砌合，就其他綽號部分猶有多筆數字記載如「昇  六九五
    ０」、「興  二三五０」等含有零頭五十之數字者，顯無法與毒品交易之金額發
    生關連，應為被告甲○○所為小額借貸之記錄。
  (八)被告甲○○於九十年四月份買得毒品後，並非每天固定維持相同之毒品用量，其
    間並曾自行嚐試戒毒而有斷斷續續用毒情事，乃至七月份被查獲前甫第二次購買
    毒品，公訴意旨以被告甲○○施用毒品之需求量推論其所言不實，進而以為認定
    其販買毒品犯行之依據，顯已違背罪疑唯有利於被告之原則。
四、按犯罪事實應依證據認定之，無證據不得推定其犯罪事實，刑事訴訟法第一百五
    十四條，定有明文。不能證明被告犯罪或其行為不罰者，應諭知無罪之判決，同
    法第三百零一條第一項，復已明定。本件公訴意旨認定被告甲○○於右揭時地將
    第一級毒品多次販賣予乙○○並轉讓予丁○○之犯罪事實，係以證人乙○○、丁○○於警、偵訊中之證詞，及右揭時地被告甲○○持有而遭查獲之第一級毒品海
    洛因六十五小包等物為其主要依據，已如前述。經查，證人乙○○、丁○○均有
    施用毒品前科，並分別經裁定送觀察勒戒及強制戒治，有二人法務部被告在監在
    押查註紀錄表各一份在卷可憑。證人乙○○、丁○○於本案偵查中，先後經屏東
    縣警察局內埔分局員警丙○○於九十一年四月二十五日、同年七月十日借提至該
    局刑事組訊問，依卷附筆錄記載，證人乙○○於警訊中證稱：扣案帳冊記載「寶
    仔」是伊本人；大概是伊向甲○○購買海洛因而欠他的錢；自九十年五月起至同
    年六月份共向甲○○買五次，每次購買新臺幣五百元（詳偵卷第一一六頁反面訊
    問筆錄），並於次日檢察官複訊時證稱：有向甲○○買過毒品，是九十年四、五
    、六月間向其買的，都是到王某住處買的，每次五百元，都是以小夾鏈袋包裝，
均以現金交易（詳偵卷第一二一０頁反面訊問筆錄）；證人丁○○於警訊中則證
    稱：伊沒有向甲○○購毒；關於扣案筆記本所載「政宏中佰」字樣伊記得於九十
    年四月份某日早上伊至甲○○家向甲○○買海洛因，當時伊向甲○○拿了一小包
    海洛後向甲○○問多少錢，甲○○告訴伊，該包海洛因約值新臺幣五百元，不過
    大家朋友一場，沒拿錢沒關係，伊當時沒有帶錢，順口告訴甲○○說，伊有錢時
    就跟你算，隨即就離開了，伊不知道是不是就是記載那一次的；就只有那一次而
    已（詳偵卷第一三０頁反面訊問筆錄），嗣稍後檢察官複訊時，復證稱：伊警訊
    中所言實在，伊並非向甲○○買，而是九十年四月份曾向他借來施用，因他有在
    施用，伊不知他有無在販賣毒品，伊只是問他伊向他借的那包市價約多少，他是
    施用海洛因，施用量不大也不小，伊借毒品時問他售價多少，他說朋友不用；「
    中」是美髮術語，代表「五」之意（偵卷第一三六頁反面訊問筆錄）。嗣本院調
    查時，則均表示警訊中係因員警丙○○告知是奉檢察官指示訊問為由，要求要給
    他一個交代，故所言不實為由，雙雙翻異前詞。經查：
  (一)被告甲○○係於九十年七月三十一日在上址為警查獲，旋因涉犯施用第一級毒品
    海洛因犯行，經裁定執行觀察勒戒後，復經裁定於九十年九月十二日執行強制戒
    治，有臺灣高等法院被告全國前案紀錄表、臺灣屏東地方法院檢察署刑案資料查
    註紀錄表及法務部被告在監在押查註紀錄表各一份在卷可按。嗣檢察官於九十一
    年二月五日指示承辦員警依電話通聯紀錄比對無具體發現後，旋於同年四月九日
    指示內埔分局偵查員丙○○以被告甲○○所有之上開扣案筆記簿所載綽號查對可
    疑之人，乃丙○○針對轄區內有毒品前科而綽號疑為「寶仔」、「政宏」之人選
    定乙○○、丁○○二人進行調查，進而由檢察官指揮丙○○將該二人借提至屏東
    縣警察局內埔分局訊問而取得上開證詞等情，除據證人丙○○於本院調查時證述
    綦詳（詳本院卷第一三九頁），並有偵查卷第六十五頁經檢察官批示、員警丙○○簽收之檢察官辦案進行單在卷可參。申言之，姑不論被告甲○○於扣案筆記本
    所記載「寶仔」、「政宏」是否果為證人乙○○、丁○○二人，本件公訴意旨為
    查證被告甲○○有無販賣毒品犯行、扣案筆記本是否其記錄毒品交易明細之帳冊
    ，係就已知有施用毒品犯行之人套用比對之方式為之，其選擇對象既已限定，縱
    能與該筆記本所載之人偶合，但豈能倒因為果，據以推認該扣案筆記簿為毒品交
    易之帳冊，進而做為認定被告甲○○犯行之依據，矧依扣案筆記本內記載綽號、
    數字者，總計不下數十筆，自難因其中「寶仔」、「政宏」與證人乙○○、丁○○姓名累同即推斷該簿冊為毒品交易之帳冊。
  (二)其次，公訴意旨雖以扣案筆記本為被告甲○○供記載毒品交易明細之帳冊，然以
    該筆記本內所載各人名、綽號後方數字大小不一，其中多筆數字記載如「昇  六
    九五０」、「興  二三五０」等含有零頭五十之數字者，顯與一般毒品交易之金
    額有異外，以所稱代表證人乙○○之「寶仔」後方經多次塗改而原本疑記載為「
    一五五００」者，換算公訴意旨認定證人乙○○與被告甲○○每次交易之金額五
    百元，則其交易次數即高達三十一次，顯與卷附警訊筆錄所載證人乙○○證稱僅
    購買五次之情節相去甚遠；至其多次塗改後所保留之數字「一七００」，與上開
    每次五百元之認定亦無從對應。此外，公訴人雖就上開筆記本整理、列舉諸多綽
    號後方所載數字為五百之倍數，與前揭認定被告甲○○係以每筆五百元代價販售
    毒品之事實或可呼應者，然卻未能具體指出其綽號所代表之人以供查證，尚難僅
    因被告甲○○對其筆記本內記載之人名均無法交代，遽認其有販賣或轉讓毒品犯
    行。
  (三)就證人丁○○部分，依警訊筆錄及同日稍後（九十一年七月十日）檢察官複訊筆
    錄記載，雖均陳稱曾於九十年四月間向被告甲○○借用毒品云云，惟姑不論此已
    經證人丁○○翻異如前，本件公訴意旨既以證人乙○○、丁○○於警、偵訊中之
    證詞，認定扣案被告甲○○所有筆記本中所載「寶仔」、「政宏」及其後所載代
    表數字之術語，分別為證人乙○○、丁○○二人與被告甲○○交易毒品之金額，
    依扣案筆記本係以自上而下循序逐筆記載方式製作，該「寶仔」後方數字雖經多
    次塗改，然卻緊鄰記載於「政宏」之前一筆（詳扣案筆錄本或警卷第十五頁影本
    ），不論其代表之交易方式為何，均堪認該綽號「寶仔」之人與被告甲○○之第
    一筆交易時間較綽號「政宏」之人為先。然公訴意旨既採認證人乙○○警訊中之
    證詞，而其警訊筆錄復記載與被告甲○○之交易係在九十年五、六月間進行，其
    時間顯在四月份證人丁○○向被告甲○○受讓毒品時間之後，與公訴人所謂交易
    帳冊之筆記本所載之先後順序已有不符。而就交易之態樣而言，縱以證人乙○○
    於偵查中證稱其五次與被告甲○○交易，均係以現金為之，證人丁○○部分對被
    告甲○○充其量卻屬賒欠之待收帳款，依常理，原不可能以相同形式、欄位記帳
    。矧以扣案筆記本內「政宏」部分後方所載「中佰」一語，據製作人即被告甲○○表示為美髮術語，原非一般人所能理解其意，證人丁○○既非該筆記本之製作
    人，亦不曾從事過美髮相關行業，於本院審理時猶證稱對美髮術語一無所知，詎
    依警訊及檢察官複訊筆錄所示，其接受訊問時竟不僅能向員警及檢察官解釋該術
    語之含意，猶能據以判讀、確定被告甲○○所記載之人即為自己，亦與事理有間
    ，其證詞之自主性已有可議，嗣經本院當庭勘驗其警訊錄音帶時，該依警訊筆錄
    記載計算起迄時間共四十七分鐘之訊問過程，其全部問答錄音播放時間卻僅歷時
    一分五十八秒（詳本院卷第一四四頁筆錄），其製作程序顯與刑事訴訟法關於全
    程錄音之規定不符，該錄音復無從供查證上開既存矛盾情形之用，是其筆錄內容
    顯有明顯而重大之瑕疵，與嗣後於檢察官複訊中本於警訊中證詞為基礎所為之陳
    述，顯均不足以做為認定被告甲○○犯罪事實之依據。
  (四)證人乙○○於警訊中之證言，依警、偵訊筆錄雖據記載如上，惟經本院於調查中
    當庭勘驗警訊錄音結果，在警訊錄音帶播放至十五分鐘左右時，員警就扣案筆記
    本所載內容訊問證人乙○○為何被告會記這個，證人原回答稱：「我不知道，我
    哪知道他記這個要做啥」等語，該錄音帶隨即出現明顯「卡擦」聲，而在此卡擦
    聲後，警員再重新問證人「為什麼伊記嘿（台語：那個）」，證人即改口稱「唏
    囉（那個）藥仔錢」，員警再問「你欠伊耶（的）藥仔錢，什麼藥仔」，證人即
    答「唏囉海洛因的錢」（詳本院第一０二頁筆錄）；隨後，就其向被告甲○○購
    買毒品之時間，證人乙○○原陳稱為：「（九十年）八、九月份那裏」，惟承辦
    員警旋提示以：「你記詳細，我們捉到（被告）是九十年七月三十一日」，乃證
    人又改稱：「『這樣』就五、六月那裏」而同上開警訊筆錄意旨（詳本院卷第一
    ０二頁筆錄），是則對照上開警訊筆錄及錄音內容，本件就證人乙○○警訊筆錄
    制作之過程，不僅未全程連續錄音，其錄音中斷前後陳述內容意旨猶完全相反，
    而其為相反陳述之原因，甚至嗣後改變陳述之動機及任意性，除證人即承辦員警
    丙○○於本院調查時證稱當時曾與證人乙○○「溝通」外，均不能由錄音中或卷
    內其他資料查悉，而承辦員警就證人乙○○證述向被告甲○○購買毒品之時間，
    明顯有誘導，甚至主導之情形，益見上開警訊程序確有明顯而重大之瑕疵，其筆
    錄所載證人之陳述顯不足以做為認定被告犯罪事實之依據。其次，證人乙○○經
    上開員警借提訊問次日（九十一年四月二十六日），經承辦檢察官就該訊問之內
    容進行複訊，偵查筆錄固仍記載其指證被告甲○○部分之陳述如上，然經本院當
    庭播放、勘驗偵查中錄音帶結果，證人乙○○當時對於檢察官問以：在警訊所言
    是否實在一節，不僅已經明示否認，猶數次強調「我到那邊，我不這樣講不行」
    、「他的案件與我的案件沒啥關係」等語，然究未獲置理（詳本院卷第一二八頁
    以下筆錄）。衡情，上開警訊時證人乙○○因不詳原因出現前後明顯異常之陳述
    ，嗣檢察官複訊時，其再三試圖表示異議卻未獲正視，任何受訊問人在此情形下
    ，其能否再本於真意而為陳述，已非無疑，況證人乙○○當時尚因施用毒品犯行
    而身繫囹圄，尤難期待能以更強勢之方式表達己見。反觀證人乙○○因本件被告
    甲○○涉犯販賣毒品案件接受訊問前，另因涉嫌施用毒品而經本院九十年度毒聲
    字第一八三五號聲請觀察勒戒案調查時，對其施用毒品期間已自白稱：自八十八
    年九月二十二日假釋後便未再吸，直到九十年十月十七日才再吸等語，衡其自白
    之時空背景，不僅顯無迴護本案被告甲○○之考量，縱以其前因違反肅煙毒條例
    案件，經本院以八十六年度訴字第四七二號判處有期徒刑三年三月確定，於八十
    六年十二月十六日入監執行，嗣八十八年九月二十二日縮刑假釋出監，依指揮書
    至九十年三月十五日即告期滿，有臺灣高等法院被告全國前案紀錄表、臺灣屏東
    地方法院檢察署刑案資料查註紀錄表各一份在卷可按，苟其在該案中為與上開證
    言內容相同之自白，即自九十年五、六月間又因開始施用毒品犯行而向被告甲○○購買毒品云云，亦不致遭受撤銷緩刑之不利益，是其在該案中所為之自白，堪
    信為真，則上開於檢察官複訊時所為之陳述，既有程序上疵瑕如上，其內容復與
    證人乙○○另案中所為之自白矛盾，其真實性顯有可議，自不得做為認定事實之
    基礎。
  (五)此外，既無其他積極事證足資肯認被告甲○○確有公訴意旨指述之販賣及轉讓毒
    品犯行，扣案被告甲○○持有之毒品雖有六十五小包，惟其連同包裝袋總重亦僅
    二十五點一五公克，扣除包裝袋後淨重尤僅八點六二公克，有前引鑑定報告書在
    卷可憑，依常情亦不足以當然認為被告甲○○於個人吸食之餘，尚有持供交易之
    事實，公訴意旨復不能提出其他積極之證據方法以供證明被告犯行，揆諸前開說
    明，自應認為不能證明被告犯罪，應為被告甲○○無罪之諭知。
據上論斷，應依刑事訴訟法第三百零一條第一項，判決如主文。
本案經檢察官何克昌到庭執行職務。
中      華      民      國    九十二    年      四      月    十  五    日
                                      臺灣屏東地方法院刑事第四庭
                                          法  官   陳松檀
右正本證明與原本無異。
如不服本判決應於收受本判決後送達後十日內向本院提出上訴書狀，其未敘述上訴理
由者，並得於提起上訴後十日內向本院補提理由書狀（均須按他造當事人之人數附繕
本 ）「切勿逕送上級法院」
                                          書記官   張福山
中      華      民      國    九十二    年      四      月    十  五    日


司法院資訊處製作；財團法人民間司法改革基金會備份。
